臺灣臺北地方法院刑事判決
111年度審簡上字第15號
上  訴  人  臺灣臺北地方檢察署檢察官
被      告  李林  


上列上訴人因被告妨害自由案件，不服本院民國110年10月29日
所為110年度審簡字第1668號第一審簡易判決(臺灣臺北地方檢察
署檢察官起訴案號：110年度調偵緝字第71號)，提起上訴，本院
管轄第二審之合議庭，判決如下：
    主      文
上訴駁回。
    事實及理由
一、本判決之犯罪事實及理由，除證據部分增列「被告李林於本
    院準備程序、審理中之自白(見本院審簡上卷第42、52頁)」
　　外，其餘均引用原審刑事簡易判決書之記載(如附件)。而本
    案經本院合議庭審理結果，認原審以被告所為係犯刑法第30
　　5條之恐嚇危害安全罪，依刑事訴訟法第449條第2項、第3項
　　、刑法第305條、第41條第1項前段，刑法施行法第1條之1第
    1項，量處拘役45日，並諭知得以新臺幣(下同)1,000元折算
    1日為其易科罰金之折算標準，其認事、用法均無不當，量
    刑亦認妥適，應予維持。
二、檢察官上訴意旨略以：本件被告遲不歸還積欠告訴人陳奇堯
    之貨款，又於告訴人催討債務時，妄以危害告訴人家人生命
    之事相加，致告訴人惶惶不安，受創甚深，而被告雖坦承犯
    行，案發迄今卻始終未見向告訴人道歉或賠償之表示，難認
    其已有悔意。衡之被告犯後態度，原審對被告犯罪行為所科
    之刑度，容或有過輕之情，提起上訴等語。
三、按關於刑之量定，係實體法上賦予法院得為自由裁量之事項
    ，倘其未有逾越法律所規定之範圍，或濫用其權限，即不得
    任意指摘為違法(最高法院75年台上字第7033號判例意旨參
    照)。再按量刑輕重屬實體法賦予法院之自由裁量權，此等
    職權之行使，在求具體個案不同情節之妥適，倘法院於量刑
    時，已以行為人之責任為基礎，並斟酌刑法第57條各款所列
    情狀，而未逾越法定範圍，又無明顯濫權情形，即不得任意
    指為違法(最高法院101年度台上字第1250號判決意旨參照)
    。
四、經查，被告於第二審本院準備程序、審理時均已坦承犯行，
    並有原審判決所引用之證據在卷可資佐證，足認被告確係犯
    刑法第305條之恐嚇危安罪。原審以被告罪證明確，並審酌
    被告僅因不滿告訴人向其催討所積欠貨款、修車款，竟不思
    理性溝通，逕以手機通訊軟體LINE傳送恫嚇訊息
　　，致告訴人心生畏怖，惟念被告犯後終能坦承犯行，參以告
    訴人到庭表示之意見，兼衡被告之生活狀況（自述現從事看
    護）、智識程度（高職畢業）、犯罪之動機、目的、手段等
    情狀，量處拘役45日，如易科罰金，以1,000元折算1日，已
    具體說明量刑之理由，原審判決核無逾越法定刑度，或有濫
    用自由裁量權限之違法或不當之情事，本院自應予以尊重並
    維持。檢察官以原審量刑過輕提起上訴，核無理由，應予駁
    回。
據上論斷，應依刑事訴訟法第455條之1第1項、第3項、第368條
、第373條，判決如主文。 
本案經檢察官王文成提起公訴，檢察官羅嘉薇提起上訴，檢察官
吳春麗、謝雨青到庭執行職務。 
中　　華　　民　　國　　111 　年　　3 　　月　　 8　　日
　　　　　  刑事第二十二庭審判長法　官  莊書雯  　
                                法　官  葉詩佳  　
　　　　　　　　　　　　　　　  法　官  廖棣儀  　
上正本證明與原本無異。
不得上訴。
                                書記官  林志忠
中　　華　　民　　國　　111 　年　　3 　　月　　 8　　日
附件:
臺灣臺北地方法院刑事簡易判決
110年度審簡字第1668號
公  訴  人  臺灣臺北地方檢察署檢察官
被　　　告　李林　　男　(民國00年00月0日生)
　　　　　　　　　　身分證統一編號：Z000000000號
　　　　　　　　　　住新北市○○區○○路000巷0弄00號4樓
上列被告因妨害自由案件，經檢察官提起公訴（110年度調偵緝
字第71號），被告於本院審理時自白（110年度審易字第1565號
），本院裁定改行簡易程序，逕以簡易判決處刑如下：
    主      文
李林犯恐嚇危安罪，處拘役肆拾伍日，如易科罰金，以新臺幣壹
仟元折算壹日。
    事實及理由
一、李林（所涉詐欺取財等部分，另由檢察官為不起訴處分），
    因對陳奇堯迭向其催討欠款心生不滿，竟基於恐嚇危害安全
    之犯意，於民國108年2月18日下午3時46分許，以手機通訊
    軟體LINE傳送訊息方式，向陳奇堯恫稱：「你敢動我家人一
    根汗毛我就殺你全家」等語，以此加害生命之事恐嚇陳奇堯
    ，致陳其堯因而心生畏懼，致生危害於生命、身體安全。案
    經陳奇堯訴由臺灣新北地方檢察署呈請臺灣高等檢察署檢察
    長令轉臺灣臺北地方檢察署檢察官偵查起訴。
二、證據名稱：
  ㈠被告李林於偵查中之供述及本院審理時之自白。
  ㈡證人即告訴人陳奇堯於警詢、偵查中及本院審理時之指述。
  ㈢證人宋青霞於警詢、偵查中之證述。
  ㈣告訴人提供之通訊軟體LINE對話訊息擷圖等件。   
三、論罪科刑：
　㈠核被告所為，係犯刑法第305條之恐嚇危害安全罪。
  ㈡累犯裁量不予加重本刑之論述：
　⒈被告前因施用毒品案件，經本院以103年度審簡字第716號判
    決判處有期徒刑4月確定，於103年12月9日易科罰金執行完
    畢等情，有臺灣高等法院被告前案紀錄表在卷可稽。是被告
    於有期徒刑執行完畢後，5年內故意再犯有期徒刑以上之罪
    ，固為累犯。
  ⒉然本院審酌本案所犯恐嚇危安罪，與其前案施用第二級毒品
    罪，兩者罪質、犯罪手法與態樣並不相同，依司法院釋字第
    775號解釋意旨，認此部分尚無依刑法第47條第1項加重其最
    低本刑之必要。
　㈢爰審酌被告僅因不滿告訴人向其催討所積欠貨款、修車款，
    竟不思理性溝通，逕以手機通訊軟體LINE傳送恫嚇訊息，致
    告訴人心生畏怖；惟念被告犯後終能坦承犯行，參以告訴人
    到庭表示：被告自107年10月22日起跟我拿豆子貨品去賣，
    貨款都沒給我，含修車費共積欠我新臺幣80,750元，迄今2
    年多都沒還錢，我只想拿回我的錢…當初收到被告簡訊那陣
    子，我們家附近就發生一些狀況，像是有人故意停車擋住、
    亂丟東西在家門口，我們家裡有小孩，覺得害怕、擔心被人
    找麻煩就決定搬家等語（見新北地檢署偵卷第3至4頁，本院
    審易卷第32頁），兼衡被告之生活狀況（自述現從事看護）
    、智識程度（高職畢業）、犯罪之動機、目的、手段等一切
    情狀，量處如主文所示之刑，並諭知易科罰金之折算標準。
四、依刑事訴訟法第449條第2項、第3項，刑法第305條、第41條
    第1項前段，刑法施行法第1條之1第1項，逕以簡易判決處刑
    如主文。
五、如不服本判決，應於判決送達後20日內，向本院提出上訴狀
    （應附繕本），上訴於本院合議庭。 
本案經檢察官王文成偵查起訴，檢察官羅嘉薇到庭執行職務。
中　　華　　民　　國　　110 　年　　10　　月　　29　　日
 　　　　　　　　 刑事第二十一庭法　官  歐陽儀
上正本證明與原本無異。 
如不服本判決應於收受送達後20日內向本院提出上訴書狀，並應
敘述具體理由；其未敘述上訴理由者，應於上訴期間屆滿後20日
內向本院補提理由書（均須按他造當事人之人數附繕本）「切勿
逕送上級法院」。告訴人或被害人如對於本判決不服者，應具備
理由請求檢察官上訴，其上訴期間之計算係以檢察官收受判決正
本之日期為準。 因疫情而遲誤不變期間，得向法院聲請回復原
狀。
                                書記官  程于恬
中　　華　　民　　國　　110 　年　　11　　月　　2 　　日
附錄本案論罪科刑法條全文：
中華民國刑法第305條：
以加害生命、身體、自由、名譽、財產之事恐嚇他人，致生危害
於安全者，處二年以下有期徒刑、拘役或九千元以下罰金。